【裁判字號】    97,交聲,561
【裁判日期】    970721
【裁判案由】    聲明異議
【裁判全文】
臺灣彰化地方法院交通事件裁定         97年度交聲字第561號
移送機關  交通部公路總局台中區監理所彰化監理站
異議人即
受處分人  甲○○
上列受處分人因違反道路交通管理處罰條例案件，對於交通部公
路總局臺中區監理所彰化監理站民國97年4月14日所為之處分（
彰監四字第裁64-IA0000000號裁決書）聲明異議，本院裁定如下
：
    主  文
異議駁回。
    理  由
一、按汽車駕駛人，行車速度，超過規定之最高時速，或低於規
    定之最低時速，除有同法第43條第1項第2款情形外，處新台
    幣（下同）1,200元以上2,400元以下罰鍰，道路交通管理處
    罰條例第40條定有明文。次按處理違反道路交通管理事件，
    有關文書送達之程序，依行政程序法之規定。送達，不能依
    前2條之規定（即送達處所之送達及補充送達）為之者，得
    將文書寄存送達地之地方自治或警察機關，並作送達通知書
    2份，1份黏貼於應受送達人住居所、事務所、營業所或其就
    業處所門首，另1份交由鄰居轉交或置於該送達處所信箱或
    其他適當位置，以為送達。前項情形，由郵政機關為送達者
    ，得將文書寄存於送達地之郵政機關」，亦分別為違反道路
    交通管理事件統一裁罰標準及處理細則第5條、行政程序法
    第74條第1、2項所明定。
二、異議意旨略以：異議人長期租屋在外及在外地工作，又因居
    住處母親老邁不識字，郵差又沒直接送達異議人，異議人從
    未親手接到傳單，故而未準時交罰款而遭裁罰，特提出異議
    等語。
三、經查：
（一）異議人甲○○所有之車牌號碼3182-NF號一般自用小客車
      ，於96年8月14日17時22分許，在台76線8-5K西向東處，
      ，為警以「汽車駕駛人行車速度，超過規定之最高時速未
      滿20公里」逕行舉發等情，有交通部公路總局臺中區監理
      所（彰化監理站）違反道路交通管理事件裁決書1紙附卷
      可稽，上開違規事實洵堪認定。
（二）異議人雖以未親手收到舉發通知單云云置辯，然本件違規
      通知單於96年9月20日送達異議人之戶籍地址即彰化縣大
      村鄉○○村○○路127號，並寄存於大村郵局，有彰化縣
      警察局交通隊送達證書1紙在卷可憑，又異議人之戶籍地
      址於97年6月19日始遷入嘉義縣水上鄉○○村○○街12號
      ，有其個人基本資料查詢結果1紙附卷足憑，揆諸首揭法
      規，該違規通知書已合法送達於異議人。異議人徒以並未
      親手收到上開舉發通知單而主張並未合法送達，顯無理由
      。
四、綜上，異議人所有之車輛於前揭時、地之違規事實可以認定
    ，違規通知單亦屬合法送達。原處分機關據以援引上開規定
    ，依法裁處，並無不當。本件異議為無理由，應予駁回。
據上論斷，應依道路交通案件處理辦法第19條，裁定如主文。
中    華    民    國    97    年    7     月    21    日
                  交通法庭  法  官  羅  永  安
以上正本證明與原本無異。
如不服本裁定，應於裁定送達後五日內向本院提出抗告狀 (須附
繕本 )。
中    華    民    國    97    年    7     月    21    日
                            書記官  魏  嘉  信


司法院資訊處製作；財團法人民間司法改革基金會備份。
